---
title: "Evaluación de Impacto Basilea III"
subtitle: "Hallazgos Preliminares — MVP"
author: "Fabián Abarza"
date: today
lang: es
format:
  beamer:
    theme: Madrid
    colortheme: dolphin
    fonttheme: professionalfonts
    aspectratio: 169
    toc: false
    number-sections: false
    slide-level: 2
    pdf-engine: pdflatex
execute:
  echo: false
  warning: false
  message: false
  fig-pos: "H"
  fig-align: center
knitr:
  opts_chunk:
    fig.cap: ~
    fig.align: center
    out.width: "100%"
header-includes:
  - |
    \usepackage{booktabs}
    \usepackage{array}
    \usepackage{multirow}
    \usepackage{caption}
    \usepackage{xcolor}
    \usepackage{tikz}
    \usepackage{eso-pic}
    \captionsetup[figure]{labelformat=empty,textformat=empty}
    \captionsetup[table]{font=small}
    \setlength{\tabcolsep}{4pt}
    \setbeamertemplate{caption}{}
    \setbeamertemplate{caption label separator}{}
    \setbeamercolor{caption name}{fg=white}
    \definecolor{cmfPurple}{HTML}{5B2C83}
    \definecolor{cmfGray}{HTML}{6E6E6E}
    \definecolor{cmfPurpleLight}{HTML}{9B5BA8}
    \setbeamercolor{title}{fg=cmfPurple}
    \setbeamercolor{frametitle}{fg=white,bg=cmfPurple}
    \setbeamercolor{section in toc}{fg=cmfPurple}
    \setbeamercolor{item}{fg=cmfPurple}
    \setbeamercolor{alerted text}{fg=cmfPurple}
    \setbeamercolor{block title alerted}{bg=cmfPurple,fg=white}
    \setbeamercolor{block body alerted}{bg=cmfPurpleLight!20,fg=black}
    \setbeamertemplate{navigation symbols}{}
    \setbeamertemplate{itemize item}{\color{cmfPurple}$\blacktriangleright$}
    \setbeamertemplate{itemize subitem}{\color{cmfPurple}$\bullet$}
    \setbeamersize{text margin left=0.5cm, text margin right=0.5cm}
    \addtobeamertemplate{frametitle}{}{\vspace{-0.3em}}
    \AtBeginSection[]{%
      \begin{frame}[plain]
        \vfill\centering
        {\usebeamerfont{title}\color{cmfPurple}\Large\insertsectionhead}
        \vfill
      \end{frame}
    }
    \setbeamertemplate{footline}{%
      \leavevmode\hbox{%
        \begin{beamercolorbox}[wd=.333333\paperwidth,ht=2.25ex,dp=1ex,center]{author in head/foot}%
          \usebeamerfont{author in head/foot}\insertshortauthor
        \end{beamercolorbox}%
        \begin{beamercolorbox}[wd=.333333\paperwidth,ht=2.25ex,dp=1ex,center]{title in head/foot}%
          \usebeamerfont{title in head/foot}\insertshorttitle
        \end{beamercolorbox}%
        \begin{beamercolorbox}[wd=.333333\paperwidth,ht=2.25ex,dp=1ex,right]{date in head/foot}%
          \usebeamerfont{date in head/foot}\insertshortdate{}\hspace*{2em}
          \insertframenumber{} / \inserttotalframenumber\hspace*{2ex}
        \end{beamercolorbox}%
      }\vskip0pt%
    }
---

```{r}
#| label: setup
#| include: false
#| cache: false

suppressPackageStartupMessages({
  library(dplyr); library(tidyr); library(ggplot2)
  library(lubridate); library(plm); library(lmtest); library(sandwich)
  library(knitr); library(kableExtra); library(scales)
  library(patchwork); library(purrr); library(stringr); library(ggrepel)
})

options(kableExtra.auto_format = FALSE, OutDec = ",")
source("analysis_basilea_iii.R", encoding = "UTF-8")

# Limpiar caracteres Unicode problemáticos para pdflatex
clean_latex_text <- function(x) {
  x <- gsub("\u03b2", "beta",  x, fixed = TRUE)
  x <- gsub("\u03b1", "alpha", x, fixed = TRUE)
  x <- gsub("\u2264", "<=",    x, fixed = TRUE)
  x <- gsub("\u2265", ">=",    x, fixed = TRUE)
  x <- gsub("\u2192", "->",    x, fixed = TRUE)
  x <- gsub("\u2013", "-",     x, fixed = TRUE)
  x <- gsub("\u00d7", "x",     x, fixed = TRUE)
  x
}
for (obj_name in c("tabla_boot_did", "tabla_bootstrap", "tabla_desc")) {
  obj <- get(obj_name)
  obj <- obj %>% mutate(across(where(is.character), clean_latex_text))
  assign(obj_name, obj)
}

# ── Helpers para tabla_regresiones ───────────────────────────────────────────
fmt2 <- function(x) formatC(x, format = "f", digits = 2,
                             decimal.mark = ",", big.mark = ".")

# ── Los 6 modelos que necesita tabla_regresiones (3 acumulado + 3 escalonado)─
controles <- "ln_at + deposit_at + cash_at + ROE + holgura + desempleo + ln_imacec"

M1B_TFE <- plm(as.formula(paste(
  "ln_coloc1 ~ dummy_holg + post_h2 + dummy_holg:post_h2 +", controles)),
  data = pdata, model = "within", effect = "time")

M1B_BFE <- plm(as.formula(paste(
  "ln_coloc1 ~ dummy_holg + post_h2 + dummy_holg:post_h2 +", controles)),
  data = pdata, model = "within", effect = "individual")

# M1B_TBFE ya existe por el source()

M2B_TFE <- plm(as.formula(paste(
  "ln_coloc1 ~ dummy_holg +
    post_h0 + dummy_holg:post_h0 +
    post_h2 + dummy_holg:post_h2 +
    post    + dummy_holg:post    +
    post_h4 + dummy_holg:post_h4 +
    post_h5 + dummy_holg:post_h5 +
    post_h6 + dummy_holg:post_h6 +", controles)),
  data = pdata, model = "within", effect = "time")

M2B_BFE <- plm(as.formula(paste(
  "ln_coloc1 ~ dummy_holg +
    post_h0 + dummy_holg:post_h0 +
    post_h2 + dummy_holg:post_h2 +
    post    + dummy_holg:post    +
    post_h4 + dummy_holg:post_h4 +
    post_h5 + dummy_holg:post_h5 +
    post_h6 + dummy_holg:post_h6 +", controles)),
  data = pdata, model = "within", effect = "individual")

# M2B_TBFE ya existe por el source()

models_b    <- list(M1B_TFE, M1B_BFE, M1B_TBFE, M2B_TFE, M2B_BFE, M2B_TBFE)
model_names <- c("(1)", "(2)", "(3)", "(4)", "(5)", "(6)")

# ── Patrón definitivo para tablas en Beamer/Quarto:
# Las funciones escriben el LaTeX a un archivo .tex y devuelven su ruta.
# Cada slide hace \input{archivo.tex} desde un bloque {=tex}.
# Esto evita el error \noalign de booktabs/hline con asis_output/results:asis.

tabla_beamer <- function(df, col_names = NULL, align = NULL,
                          footnote = NULL, font_size = "\\scriptsize",
                          outfile = "tabla_tmp.tex") {
  nc  <- ncol(df)
  aln <- if (!is.null(align)) align else c("l", rep("c", nc - 1))
  nms <- if (!is.null(col_names)) col_names else colnames(df)

  # Escapar caracteres especiales LaTeX en el contenido de las celdas
  escape_latex <- function(x) {
    x <- gsub("%",  "\\\\%",  x, fixed = TRUE)
    x <- gsub("&",  "\\\\&",  x, fixed = TRUE)
    x <- gsub("#",  "\\\\#",  x, fixed = TRUE)
    x <- gsub("_",  "\\\\_",  x, fixed = TRUE)
    x
  }

  lines <- c(
    "\\begin{center}",
    font_size,
    "\\renewcommand{\\arraystretch}{1.1}",
    sprintf("\\begin{tabular}{%s}", paste(aln, collapse = "")),
    "\\hline",
    paste(paste(nms, collapse = " & "), "\\\\"),
    "\\hline\\hline"
  )
  for (i in seq_len(nrow(df))) {
    row_vals <- escape_latex(as.character(unlist(df[i, ])))
    lines <- c(lines,
               paste(paste(row_vals, collapse = " & "), "\\\\"))
  }
  lines <- c(lines, "\\hline")
  if (!is.null(footnote))
    lines <- c(lines, sprintf("\\multicolumn{%d}{l}{\\tiny %s}\\\\", nc, footnote))
  lines <- c(lines, "\\end{tabular}", "\\end{center}")

  writeLines(lines, outfile, useBytes = FALSE)
  invisible(outfile)
}

# ── Función tabla_regresiones (rama beamer) ───────────────────────────────────
tabla_regresiones <- function(models, model_names,
                               output = "beamer", beamer_terms = NULL,
                               outfile = "tabla_reg_tmp.tex") {
  if (output != "beamer") return(invisible(NULL))

  default_terms <- list(
    list(label = "$D_{1} \\times T_i$ (dic.~2020)", term = "dummy_holg:post_h2"),
    list(label = "$D_{2} \\times T_i$ (dic.~2021)", term = "dummy_holg:post"),
    list(label = "$D_{3} \\times T_i$ (dic.~2022)", term = "dummy_holg:post_h4"),
    list(label = "$D_{4} \\times T_i$ (dic.~2023)", term = "dummy_holg:post_h5"),
    list(label = "$D_{5} \\times T_i$ (dic.~2024)", term = "dummy_holg:post_h6")
  )
  bt <- if (!is.null(beamer_terms)) beamer_terms else default_terms

  fe_time  <- c("Si", "No", "Si", "Si", "No", "Si")
  fe_banco <- c("No", "Si", "Si", "No", "Si", "Si")
  obs_row  <- sapply(models, function(m) fmt_int(nobs(m)))
  r2_row   <- sapply(models, function(m)
    fmt2(as.numeric(summary(m)$r.squared["rsq"])))

  lines <- c(
    "\\begin{center}",
    "\\scriptsize",
    "\\renewcommand{\\arraystretch}{1.1}",
    "\\begin{tabular}{lcccccc}",
    "\\hline",
    "Variable & (1) & (2) & (3) & (4) & (5) & (6) \\\\",
    "\\hline\\hline"
  )
  for (tr in bt) {
    coef_cells <- sapply(models, function(m) {
      r <- .extract_robust(m, tr$term)
      if (is.null(r)) "" else paste0(fmt2(r$est), .stars(r$p))
    })
    se_cells <- sapply(models, function(m) {
      r <- .extract_robust(m, tr$term)
      if (is.null(r)) "" else paste0("(", fmt2(r$se), ")")
    })
    lines <- c(lines,
      paste0("\\multirow{2}{*}{", tr$label, "} & ",
             paste(coef_cells, collapse = " & "), " \\\\"),
      paste0(" & ", paste(se_cells, collapse = " & "), " \\\\")
    )
  }
  lines <- c(lines,
    "\\hline",
    paste0("Obs. & ",     paste(obs_row,  collapse = " & "), " \\\\"),
    paste0("$R^2$ & ",    paste(r2_row,   collapse = " & "), " \\\\"),
    paste0("Time FE & ",  paste(fe_time,  collapse = " & "), " \\\\"),
    paste0("Banco FE & ", paste(fe_banco, collapse = " & "), " \\\\"),
    "\\hline",
    "\\multicolumn{7}{c}{\\tiny $^{***}p<0{,}01$;\\ $^{**}p<0{,}05$;\\ $^{*}p<0{,}10$.}\\\\",
    "\\hline",
    "\\end{tabular}",
    "\\end{center}"
  )
  writeLines(lines, outfile, useBytes = FALSE)
  invisible(outfile)
}

knitr::opts_chunk$set(
  fig.align = "center", out.width = "100%",
  fig.width = 10, fig.height = 4.2, dev = "pdf"
)
```

# Descripción de la Solución

## Propósito, Usuarios y KPIs

```{=tex}
{\small
\textbf{Propósito y usuarios}
\begin{itemize}
  \item Automatizar la evaluación de impacto de Basilea III sobre colocaciones bancarias en Chile mediante un pipeline reproducible y auditable en R + Quarto.
  \item \textbf{Usuarios}: analistas de la Dirección de Análisis de Riesgos (CMF) que actualizan resultados ante nuevos datos o parámetros.
\end{itemize}

\vspace{0.1em}
\textbf{Entradas $\to$ Procesamiento $\to$ Salidas}
\begin{itemize}
  \item \textbf{Entradas}: \texttt{Working\_Data.RData}, umbrales CMF por banco/año, parámetros (\texttt{SEED\_KMEANS}, \texttt{B\_BOOT}).
  \item \textbf{Procesamiento}: holgura regulatoria $\to$ K-Means 2 etapas $\to$ bootstrap $\to$ DiD escalonado con FE de doble vía.
  \item \textbf{Salidas}: tablas y figuras embebidas en presentación Beamer generada vía \texttt{quarto render}.
\end{itemize}

\vspace{0.1em}
\textbf{KPIs de monitoreo}
\begin{itemize}
  \item Cobertura del panel: $N_{\text{bancos}} \times T_{\text{meses}}$ sin NA en variables clave.
  \item Estabilidad clustering: \% de bancos con $P(\text{más expuesto}) \geq 0{,}90$ o $\leq 0{,}10$.
  \item Robustez DiD: fracción bootstrap con mismo signo $\geq 90\%$.
\end{itemize}
}
```

## Diagrama de Flujo del Pipeline

```{r}
#| fig-height: 3.7

nodes <- tibble::tribble(
  ~x,  ~y,  ~label,                              ~tipo,
  1.0, 4.5, "Working_Data\n.RData",               "input",
  1.0, 3.5, "Umbrales\nCMF",                      "input",
  3.0, 4.0, "[2-3]\nPanel +\nHolgura",             "proceso",
  5.0, 4.5, "[4]\nK-Means\n2 Etapas",             "proceso",
  5.0, 3.5, "[5]\nBootstrap\nClustering",         "proceso",
  7.0, 4.5, "[6-7]\nVariables DiD\n+ Modelos",    "proceso",
  7.0, 3.5, "[8]\nBootstrap\nDiD",                "proceso",
  9.0, 4.5, "Tablas\nResultados",                 "output",
  9.0, 3.5, "Figuras\n+ Beamer",                  "output"
)

edges <- tibble::tribble(
  ~x0, ~y0, ~x1, ~y1,
  1.6, 4.5, 2.4, 4.1,
  1.6, 3.5, 2.4, 3.9,
  3.6, 4.0, 4.4, 4.5,
  3.6, 4.0, 4.4, 3.5,
  5.6, 4.5, 6.4, 4.5,
  5.6, 3.5, 6.4, 3.5,
  7.6, 4.5, 8.4, 4.5,
  7.6, 3.5, 8.4, 3.5
)

pal <- c("input" = "#D4B8E8", "proceso" = "#5B2C83", "output" = "#20B2AA")

ggplot() +
  geom_segment(data = edges,
               aes(x = x0, y = y0, xend = x1, yend = y1),
               arrow = arrow(length = unit(0.16, "cm"), type = "closed"),
               color = "#6E6E6E", linewidth = 0.45) +
  geom_tile(data = nodes, aes(x = x, y = y, fill = tipo),
            width = 1.05, height = 0.68, color = "white", linewidth = 0.7) +
  geom_text(data = nodes,
            aes(x = x, y = y, label = label,
                color = ifelse(tipo == "proceso", "white", "#3D1A5C")),
            size = 2.25, lineheight = 0.9) +
  scale_fill_manual(values = pal, guide = "none") +
  scale_color_identity() +
  theme_void() +
  theme(plot.margin = margin(2, 4, 2, 4))
```

# MVP: Clasificación y Datos

## Clasificación K-Means en 2 Etapas

```{r}
#| fig-height: 4.3
#| out-width: 100%

fig3 +
  theme(
    plot.title = element_text(size = 12, face = "plain", color = "#5B2C83", hjust = 0.5),
    plot.subtitle = element_text(size = 9.2, hjust = 0.5),
    legend.position = c(0.5, 0.05),
    legend.justification = c(0.5, 0),
    legend.direction = "horizontal",
    legend.box = "horizontal",
    legend.text = element_text(size = 8.2),
    legend.spacing.x = unit(0.18, "cm"),
    plot.margin = margin(0, 0, 0, 0)
  ) +
  guides(
    color = guide_legend(order = 1, nrow = 1),
    shape = guide_legend(order = 2, nrow = 1)
  )
```

## Estadística Descriptiva del Panel

```{r}
#| include: false

tabla_descriptiva <- function(panel_df, hito_2,
                               output = c("docx", "beamer"),
                               outfile = "tabla_desc_out.tex") {
  output <- match.arg(output)

  mean_na <- function(x) mean(x, na.rm = TRUE)

  Est_Desc <- panel_df %>%
    mutate(
      grupo   = if_else(dummy_holg == 1L, "Tratados", "Controles"),
      periodo = if_else(PERIODO < hito_2, "Pre", "Post")
    )

  overall <- Est_Desc %>%
    summarise(
      Log_Coloc = mean_na(ln_coloc1), CET1_APR = mean_na(cet1_apr),
      Log_AT    = mean_na(ln_at),     Dep_AT   = mean_na(deposit_at),
      Cash_AT   = mean_na(cash_at),   ROE      = mean_na(ROE),
      N_Bancos  = n_distinct(INS_COD)
    )

  by_group <- Est_Desc %>%
    group_by(grupo) %>%
    summarise(
      Log_Coloc = mean_na(ln_coloc1), CET1_APR = mean_na(cet1_apr),
      Log_AT    = mean_na(ln_at),     Dep_AT   = mean_na(deposit_at),
      Cash_AT   = mean_na(cash_at),   ROE      = mean_na(ROE),
      N_Bancos  = n_distinct(INS_COD), .groups = "drop"
    )

  by_pg <- Est_Desc %>%
    group_by(periodo, grupo) %>%
    summarise(
      Log_Coloc = mean_na(ln_coloc1), CET1_APR = mean_na(cet1_apr),
      Log_AT    = mean_na(ln_at),     Dep_AT   = mean_na(deposit_at),
      Cash_AT   = mean_na(cash_at),   ROE      = mean_na(ROE),
      N_Bancos  = n_distinct(INS_COD), .groups = "drop"
    )

  get_g  <- function(grp, var) {
    v <- by_group %>% filter(grupo == grp) %>% pull(all_of(var))
    if (length(v) == 0) return(NA_real_); v
  }
  get_pg <- function(per, grp, var) {
    v <- by_pg %>% filter(periodo == per, grupo == grp) %>% pull(all_of(var))
    if (length(v) == 0) return(NA_real_); v
  }

  vars_chr <- c("Log_Coloc","CET1_APR","Log_AT","Dep_AT","Cash_AT","ROE","N_Bancos")

  vars_label_beamer <- c(
    "\\textit{Log(Coloc.)}", "\\textit{CET1/APR}", "\\textit{Log(AT)}",
    "Dep./AT", "Efec./AT", "ROE", "N Bancos"
  )

  fmt_val <- function(var, val) {
    if (is.na(val)) return("")
    if (var == "N_Bancos") as.character(round(val)) else fmt2(val)
  }

  if (output == "beamer") {
    # Construir filas: una fila por variable
    # Columnas: Variable | General | Tratados | Controles | Pre-Trat | Post-Trat | Pre-Ctrl | Post-Ctrl
    header_cols <- c("Variable", "General", "Tratados", "Controles",
                     "Pre-Trat.", "Post-Trat.", "Pre-Ctrl.", "Post-Ctrl.")
    nc <- length(header_cols)
    aln <- c("l", rep("c", nc - 1))

    lines <- c(
      "\\begin{center}",
      "\\scriptsize",
      "\\renewcommand{\\arraystretch}{1.1}",
      sprintf("\\begin{tabular}{%s}", paste(aln, collapse = "")),
      "\\hline",
      paste(paste(header_cols, collapse = " & "), "\\\\"),
      "\\hline\\hline"
    )

    for (k in seq_along(vars_chr)) {
      var  <- vars_chr[k]
      lbl  <- vars_label_beamer[k]
      vals <- c(
        fmt_val(var, overall[[var]]),
        fmt_val(var, get_g("Tratados",  var)),
        fmt_val(var, get_g("Controles", var)),
        fmt_val(var, get_pg("Pre",  "Tratados",  var)),
        fmt_val(var, get_pg("Post", "Tratados",  var)),
        fmt_val(var, get_pg("Pre",  "Controles", var)),
        fmt_val(var, get_pg("Post", "Controles", var))
      )
      lines <- c(lines,
                 paste(c(lbl, vals), collapse = " & "),
                 "\\\\")
    }

    lines <- c(lines,
      "\\hline",
      sprintf("\\multicolumn{%d}{l}{\\tiny Promedios simples. Tratamiento: Holgura de Capital $<$ mediana pre-reforma.}\\\\", nc),
      "\\hline",
      "\\end{tabular}",
      "\\end{center}"
    )

    writeLines(lines, outfile, useBytes = FALSE)
    invisible(outfile)
  }
}

tabla_descriptiva(panel_df, hito_2, output = "beamer", outfile = "tabla_desc_out.tex")
```

```{=tex}
\input{tabla_desc_out.tex}
```

# Resultados DiD

## Evolución del Capital Regulatorio

```{r}
#| fig-height: 4.2

fig1 + theme(plot.title = element_text(size = 10, face = "plain", color = "#5B2C83"))
```

## Tendencias en Colocaciones: Tratados vs. Control

```{r}
#| fig-height: 4.2

fig2 + theme(plot.title = element_text(size = 10, face = "plain", color = "#5B2C83"))
```

## Estimación Principal: Holgura de Capital

```{r}
#| include: false
beamer_terms_b <- list(
  list(label = "$D_{1} \\times T_i$ (dic.~2020)", term = "dummy_holg:post_h2"),
  list(label = "$D_{2} \\times T_i$ (dic.~2021)", term = "dummy_holg:post"),
  list(label = "$D_{3} \\times T_i$ (dic.~2022)", term = "dummy_holg:post_h4"),
  list(label = "$D_{4} \\times T_i$ (dic.~2023)", term = "dummy_holg:post_h5"),
  list(label = "$D_{5} \\times T_i$ (dic.~2024)", term = "dummy_holg:post_h6")
)
tabla_regresiones(
  models       = models_b,
  model_names  = model_names,
  output       = "beamer",
  beamer_terms = beamer_terms_b,
  outfile      = "tabla_reg_out.tex"
)
```

```{=tex}
\input{tabla_reg_out.tex}
```

# Robustez y Bootstrap K-Means

## Estabilidad de la Clasificación K-Means

```{r}
#| include: false
tabla_beamer(
  df        = tabla_bootstrap,
  col_names = c("Banco", "Grupo base", "P(mas expuesto)", "Estabilidad"),
  align     = c("l", "l", "c", "c"),
  footnote  = "Alta: P >= 0,90 o <= 0,10. Media: P >= 0,75 o <= 0,25. Baja: resto.",
  font_size = "\\scriptsize",
  outfile   = "tabla_boot_out.tex"
)
```

```{=tex}
\input{tabla_boot_out.tex}
```

## Bootstrap del Coeficiente DiD: Distribución

```{r}
#| fig-height: 4.0

fig4 + theme(plot.title = element_text(size = 9.5, face = "plain", color = "#5B2C83"))
```

## Bootstrap del Coeficiente DiD: Sensibilidad

```{r}
#| fig-height: 4.0

fig5 + theme(plot.title = element_text(size = 9.5, face = "plain", color = "#5B2C83"))
```

## Resumen del Bootstrap DiD

```{r}
#| include: false
tabla_beamer(
  df        = tabla_boot_did,
  col_names = c("Indicador", "Valor"),
  align     = c("l", "c"),
  footnote  = "Bootstrap temporal con B = 499 replicas. Clasificacion K-Means en 2 etapas re-estimada en cada replica.",
  font_size = "\\scriptsize",
  outfile   = "tabla_bootdid_out.tex"
)
```

```{=tex}
\input{tabla_bootdid_out.tex}
```

# Cierre

## Conclusiones y Próximos Pasos

```{=tex}
{\small
\textbf{Hallazgos del MVP}
\begin{itemize}
  \item La \textbf{holgura de capital} descuenta el umbral regulatorio específico de cada banco; es la medida de exposición más interpretable.
  \item El K-Means en 2 etapas identifica tipologías estructurales antes de asignar exposición, reduciendo el sesgo de selección.
  \item El bootstrap confirma \textbf{estabilidad de la inferencia}: dirección del efecto consistente en la mayoría de reclasificaciones.
\end{itemize}

\vspace{0.1em}
\textbf{Limitaciones del MVP}
\begin{itemize}
  \item Datos sintéticos replican la estructura, no los valores reales; los resultados cambiarán con la base original.
  \item La especificación DiD asume tendencias paralelas pretratamiento, validadas gráficamente pero no refutables formalmente con $N = 12$ bancos.
\end{itemize}
}
```

## {.plain}

```{=tex}
\vfill
\centering
{\Huge \color{cmfPurple} Gracias}

\vspace{0.7em}
{\large Preguntas y comentarios}

\vspace{1em}
{\small \color{cmfGray}
\texttt{analysis\_basilea\_iii.R} $\;\cdot\;$ \texttt{presentacion\_basilea\_iii.qmd}
}
\vfill
```
